---
title: "evolucion_ifn"
output: 
  md_document:
    variant: markdown_github
editor_options: 
  chunk_output_type: console
---

```{r setup, include=FALSE}
knitr::opts_chunk$set(echo = TRUE)
library("here")
source(here::here("load_pkgs.R"))
```

## 1. Importar datos de Estadillos 

## ¿Cuantos plots tienen a Q. pyrenaica? (Especie == 043)
Estructura:

folders: data/raw_ifn_p/XX/PCEspParc.xlsx

`XX` es el nombre de la provincia 

- Generamos un df con todos los datos de todas las provincias

```{r}
# get all file paths of the PCEspParc.xlsx 
file_paths <- list.files("data/raw_ifn_p/", recursive = TRUE) %>% 
  .[str_detect(., "PCEspParc.xlsx")]

# Read all files and combine into a dataframe 
# Add a code of the provincia 
PCEspPar <- file_paths %>% 
  purrr::map_df(function(x){
    readxl::read_xlsx(here::here("data/raw_ifn_p/", x)) %>% 
      mutate(Provincia = gsub("/PCEspParc.xlsx","",x))
  })

```

- Seleccionamos aquellos estadillos que contengan los datos de Q. pyrenaica 

```{r}
estadillos_qp <- PCEspPar %>% filter(Especie == "043") %>% 
  unite("idplot", Provincia,Estadillo) 

write_csv(estadillos_qp, here::here("data/estadillos_qp.csv"))
```

- ¿Qué posición ocupa el Q. pyrenaica en cada parcela? 

```{r}
s <- estadillos_qp %>% 
  group_by(PosEsp) %>% 
  summarise(n = n()) %>% 
  mutate(per = round((n / sum(n)*100),2)) 

knitr::kable(s)

s1 <- s %>% 
  mutate(a = paste0("n = ",n),
         b = paste0("; ", per, "%")) %>% 
  unite("d", a:b, sep="") %>% dplyr::select(PosEsp, d)
knitr::kable(s1)
```

Obtengo un total de `r nrow(estadillos_qp)` parcelas en las que está el Qpyr como especie. Exploramos la posición que ocupa el Qpyr en cada estadillo, y observamos que de las `r nrow(estadillos_qp)` parcelas, en `r nrow(estadillos_qp %>% filter(PosEsp == 1))` parcelas aparece como especie mayoritaria (posicion 1). 

```{r}
ocupa <- estadillos_qp %>%
  mutate(Ocupa = as.numeric(Ocupa)) %>% 
  group_by(PosEsp) %>% 
  summarise(
    n = n(),
    min = min(Ocupa),
    max = max(Ocupa),
    mean = mean(Ocupa),
    m = mlv(Ocupa, method = "mfv")
  )

knitr::kable(ocupa)
```

```{r}
estadillos_qp %>% 
  mutate(Ocupa = as.numeric(Ocupa)) %>% 
  inner_join(s1) %>% 
  unite("label", c(PosEsp,d), sep= "; ", remove = FALSE) %>% 
  ggplot(aes(x=Ocupa)) + 
  geom_bar() + 
  facet_wrap(~label, ncol=1) + 
  theme_bw() + 
  xlab("% Ocupación") + ylab("") +
  scale_x_continuous(breaks=seq(1,10,1)) +
  theme(panel.grid.minor = element_blank())
```


## 2. Importar datos de los pies mayores IFN3 e IFN2 

```{r, eval=FALSE}
### ifn3 
# get all file paths of the PCMayores.xlsx 
file_paths <- list.files("data/raw_ifn_p/", recursive = TRUE) %>% 
  .[str_detect(., "PCMayores.xlsx")]

# Read all files and combine into a dataframe 
PCMayores <- file_paths %>% 
  purrr::map_df(function(x){
    readxl::read_xlsx(here::here("data/raw_ifn_p/", x)) %>% 
      mutate(Provincia = gsub("/PCMayores.xlsx","",x))
  }) %>% 
  mutate_at(c("nArbol", "Rumbo", "Distanci", "Dn1", "Dn2", "Ht"), 
            as.numeric) 

PCMayores <- PCMayores %>% unite("idplot", Provincia,Estadillo, remove = FALSE)
write_csv(PCMayores, here::here("data/pcmayores/PCMayores.csv"))
```




```{r, eval=FALSE}
### ifn2 
# get all file paths of the PCMayores.xlsx 
file_paths <- list.files("data/raw_ifn_p/", recursive = TRUE) %>% 
  .[str_detect(., "PCMayores2.xlsx")]

# Read all files and combine into a dataframe 
PCMayores2 <- file_paths %>% 
  purrr::map_df(function(x){
    readxl::read_xlsx(here::here("data/raw_ifn_p/", x)) %>% 
      mutate(Provincia = gsub("/PCMayores2.xlsx","",x))
  }) %>% 
  mutate_at(c("Rumbo", "Distanci", "Diametro1", "Diametro2", "Altura"), 
            as.numeric)

PCMayores2 <- PCMayores2 %>% unite("idplot", Provincia,Estadillo, remove = FALSE)
write_csv(PCMayores2, here::here("data/pcmayores/PCMayores2.csv"))
```

```{r}
# check si se han importado 50 provincias en cada caso
nrow(PCMayores %>% dplyr::select(Provincia) %>% unique())
nrow(PCMayores2 %>% dplyr::select(Provincia) %>% unique())
```


```{r}
PCMayores <- read_csv(here::here("data/pcmayores/PCMayores.csv"))
PCMayores2 <- read_csv(here::here("data/pcmayores/PCMayores2.csv"))
```



## Función para calcular la biomasa
```{r}
# Proposal function
biomassQpyr <- function(d, h, ...){
  
  ws <- 0.0261* d^2 * h
  wb7 <- NA 
  wb27 <- (-0.0260 * d^2) + (0.536 * h) + (0.00538 * d^2 * h)
  wb2 <- (0.898*d) - (0.445*h)
  wr <- 0.143 * d^2
  
  out <- data.frame(ws, wb7, wb27, wb2, wr)
  return(out)
}
  
```

## Funciones auxiliares
```{r}
biomas3 <- function(df3, plots, clase, especie){  
  bio3 <- df3 %>% 
    filter(idplot %in% plots$idplot) %>% 
    filter(Cla == clase) %>% 
    filter(Especie == especie) %>% 
    mutate(dbh = rowMeans(cbind(Dn1, Dn2), na.rm=T)/10, 
         h = Ht) %>% 
    filter(!is.na(Ht)) %>% 
    bind_cols(map2_dfr(.$dbh, .$h, biomassQpyr)) 
  return(bio3)
} 
biomas2 <- function(df2, plots, clase, especie){  
  bio2 <- df2 %>% 
    filter(idplot %in% plots$idplot) %>% 
    filter(Especie == as.integer(especie)) %>%
    mutate(dbh = rowMeans(cbind(Diametro1, Diametro2), na.rm=T)/10, 
            h = Altura) %>%
    filter(!is.na(h)) %>%
    bind_cols(map2_dfr(.$dbh, .$h, biomassQpyr)) 
  
   return(bio2)
} 
resumen_bio3 <- function(df3){ 
  out <- df3 %>% 
    group_by(idplot) %>% 
    summarise(n_trees_ifn3 = n(), 
            ws_ifn3 = sum(ws), 
            wb7_ifn3 = sum(wb7), 
            wb27_ifn3 = sum(wb27),
            wb2_ifn3 = sum(wb2), 
            wr_ifn3 = sum(wr)) %>% 
  ungroup()
  
  return(out)
}
resumen_bio2 <- function(df2){ 
  out <- df2 %>% 
    group_by(idplot) %>% 
    summarise(n_trees_ifn2 = n(), 
            ws_ifn2 = sum(ws), 
            wb7_ifn2 = sum(wb7), 
            wb27_ifn2 = sum(wb27),
            wb2_ifn2 = sum(wb2), 
            wr_ifn2 = sum(wr)) %>% 
  ungroup()
  
  return(out)
  }
biodiff <- function(x2, x3) { 
  bd <- x2 %>% 
    full_join(x3, by ="idplot") %>% 
    mutate(ntrees_d = n_trees_ifn3 - n_trees_ifn2, 
         ws_d = ws_ifn3 - ws_ifn2, 
         wb27_d = wb27_ifn3 - wb27_ifn2,
         wb2_d = wb2_ifn3 - wb2_ifn2, 
         wr_d = wr_ifn3 - wr_ifn2) %>% 
  dplyr::select(-wb7_ifn2, wb7_ifn3) %>% 
  filter(!is.na(n_trees_ifn2)) %>% 
  filter(!is.na(n_trees_ifn3)) %>% 
  as.data.frame()
  
  return(bd)
  }
```



## Estadillos donde QP es Especie principal 
```{r}
qp1 <- estadillos_qp %>% filter(PosEsp == 1) %>% dplyr::select(idplot) %>% as.vector() 
```

Seleccionamos los Pies Mayores de las parcelas que cumplan: 

  - Especie principal (Esp = 1) sea *Q. pyrenaica* 
  - Parcelas que se hayan medido en el IFN2 
  
Posteriormente filtramos aquellos datos de los que no tengamos altura del árbol. Ahora procedemos a calcular con los datos h y dbh los diferentes componentes de la biomasa de Q. pyrenaica en estas parcelas mediante las ecuaciones de Montero 

```{r}
b3_qp1 <- biomas3(df3 = PCMayores, plots = qp1, clase = "A", especie = "043")
b3_qp1_summ <- resumen_bio3(b3_qp1)

b2_qp1 <- biomas2(df2 = PCMayores2, plots = qp1, clase = "A", especie = "043")
b2_qp1_summ <- resumen_bio2(b2_qp1)

bdif_q1f <- biodiff(x2=b2_qp1_summ, x3=b3_qp1_summ)
```


## Estadillos donde QP es Especie 2 
```{r}
qp2 <- estadillos_qp %>% filter(PosEsp == 2) %>% dplyr::select(idplot) %>% as.vector() 

b3_qp2 <- biomas3(df3 = PCMayores, plots = qp2, clase = "A", especie = "043")
b3_qp2_summ <- resumen_bio3(b3_qp2)

b2_qp2 <- biomas2(df2 = PCMayores2, plots = qp2, clase = "A", especie = "043")
b2_qp2_summ <- resumen_bio2(b2_qp2)

bdif_q2f <- biodiff(x2=b2_qp2_summ, x3=b3_qp2_summ)
```

## Estadillos donde QP es Especie 3 
```{r}
qp3 <- estadillos_qp %>% filter(PosEsp == 3) %>% dplyr::select(idplot) %>% as.vector() 

b3_qp3 <- biomas3(df3 = PCMayores, plots = qp3, clase = "A", especie = "043")
b3_qp3_summ <- resumen_bio3(b3_qp3)

b2_qp3 <- biomas2(df2 = PCMayores2, plots = qp3, clase = "A", especie = "043")
b2_qp3_summ <- resumen_bio2(b2_qp3)

bdif_q3f <- biodiff(x2=b2_qp3_summ, x3=b3_qp3_summ)
```

```{r}
write.csv(bdif_q1f, here::here("data/biomass_diff_pos1.csv"))
write.csv(bdif_q2f, here::here("data/biomass_diff_pos2.csv"))
write.csv(bdif_q3f, here::here("data/biomass_diff_pos3.csv"))
```


## Datos Espaciales 
Ojo leo los campos: 
1,2, 6 y 7; provincia, Estadillo, CoorX y CoorY 

```{r}
# get all file paths of the PCDatosMap.xlsx 
file_paths <- list.files("data/raw_ifn_p/", recursive = TRUE) %>% 
  .[str_detect(., "PCDatosMap.xlsx")]

# Read all files and combine into a dataframe 
PCDatosMap <- file_paths %>% 
  purrr::map_df(function(x){
    read.xlsx(here::here("data/raw_ifn_p/", x),
               sheetIndex = 1, 
               colIndex = c(1,2,6,7))
  })


PCDatosMap <- PCDatosMap %>% 
  unite("idplot", Provincia,Estadillo) 

write.csv(PCDatosMap, here::here("data/PCDatosMap.csv"))
```


## Datos de fecha
### IFN3 
```{r}
file_paths <- list.files("data/raw_ifn_p/", recursive = TRUE) %>% 
  .[str_detect(., "PCParcelas.xlsx")]


# Read all files and combine into a dataframe 
PCParcelas <- file_paths %>% 
  purrr::map_df(function(x){
    readxl::read_xlsx(here::here("data/raw_ifn_p/", x)) %>% 
      mutate(Provincia = gsub("/PCParcelas.xlsx","",x))
  })

PCParcelas  <- PCParcelas  %>% unite("idplot", Provincia,Estadillo)
write.csv(PCParcelas, here::here("data/PCParcelas.csv"))
```

### IFN2 

```{r}

file_paths <- list.files("data/raw_ifn2/", recursive = TRUE) %>% 
  .[str_detect(., "DATEST")]

pcparcelas2 <- file_paths %>% 
  purrr::map_df(function(x){
    foreign::read.dbf(here::here("data/raw_ifn2/", x)) 
  })

write.csv(pcparcelas2, here::here("data/PCParcelas2.csv"))

```

