---
title: "Evolucion biomasa *Quercus pyrenaica* IFN2-IFN3"
date: "2020"
author: "Antonio J. Pérez-Luque"
output:
  rmdformats::robobook
---

```{r setup, include=FALSE}
library(knitr)
library(rmdformats)

library("here")
library("tidyverse")
library("magrittr")
library("tidylog")
library("xlsx")
library("sp")
library("mapview")
library("modeest") # mode estimation 
library("foreign") # read dbf 
library("flextable") 
library("scales")
library("leafletR")

## Global options
options(max.print="75")
opts_chunk$set(echo=FALSE,
               cache=TRUE,
               prompt=FALSE,
               tidy=TRUE,
               comment=NA,
               message=FALSE,
               warning=FALSE)
opts_knit$set(width=75)
```


## *Q. pyrenaica* en IFN 

Seleccionamos aquellos estadillos que contengan los datos de Q. pyrenaica 

```{r}
estadillos_qp <- read_csv(here::here("data/estadillos_qp.csv"))
```

- ¿Qué posición ocupa el Q. pyrenaica en cada parcela? 

```{r}
s <- estadillos_qp %>% 
  group_by(PosEsp) %>% 
  summarise(n = n()) %>% 
  mutate(per = round((n / sum(n)*100),2)) 

knitr::kable(s)

s1 <- s %>% 
  mutate(a = paste0("n = ",n),
         b = paste0("; ", per, "%")) %>% 
  unite("d", a:b, sep="") %>% dplyr::select(PosEsp, d)
```

Obtengo un total de `r nrow(estadillos_qp)` parcelas en las que está el Qpyr como especie. Exploramos la posición que ocupa el Qpyr en cada estadillo, y observamos que de las `r nrow(estadillos_qp)` parcelas, en `r nrow(estadillos_qp %>% filter(PosEsp == 1))` parcelas aparece como especie mayoritaria (posicion 1). 

```{r}
ocupa <- estadillos_qp %>%
  mutate(Ocupa = as.numeric(Ocupa)) %>% 
  group_by(PosEsp) %>% 
  summarise(
    n = n(),
    min = min(Ocupa),
    max = max(Ocupa),
    mean = mean(Ocupa),
    m = mlv(Ocupa, method = "mfv")
  )

knitr::kable(ocupa)
```

```{r}
estadillos_qp %>% 
  mutate(Ocupa = as.numeric(Ocupa)) %>% 
  inner_join(s1) %>% 
  unite("label", c(PosEsp,d), sep= "; ", remove = FALSE) %>% 
  ggplot(aes(x=Ocupa)) + 
  geom_bar() + 
  facet_wrap(~label, ncol=1) + 
  theme_bw() + 
  xlab("% Ocupación") + ylab("") +
  scale_x_continuous(breaks=seq(1,10,1)) +
  theme(panel.grid.minor = element_blank())
```


## Cómputo de biomasa en las parcelas de *Q. pyrenaica* 

Seleccionamos los Pies Mayores de las parcelas que cumplan los siguientes criterios: 

  - Especie principal (Esp = 1) sea *Q. pyrenaica* 
  - Parcelas que se hayan medido en el IFN2 
  
Posteriormente filtramos (eliminamos) aquellos datos de los que no tengamos altura del árbol. Ahora procedemos a calcular con los datos h y dbh los diferentes componentes de la biomasa de *Q. pyrenaica* en estas parcelas mediante las ecuaciones de Montero 


```{r}
# Read datos plots
plots <- read_csv(here::here("data/PCDatosMap.csv")) %>% dplyr::select(-X1)

# Read datos biomass dif 
bdiff_pos1 <- read_csv(here::here("data/biomass_diff_pos1.csv")) %>% 
  dplyr::select(-X1) %>% 
  mutate(provincia = stringr::str_extract(idplot, "^.{2}"))

# Read datos parcelas (year) 
parcelas <- read_csv(here::here("data/PCParcelas.csv")) %>% 
  dplyr::select(idplot, year3 = Ano)

parcelas2 <- read_csv(here::here("data/PCParcelas2.csv")) %>% 
  dplyr::select(PROVINCIA, ESTADILLO, ANO) %>% 
  mutate(ESTADILLO = formatC(ESTADILLO, width = 4, flag = "0"),
         provincia = formatC(PROVINCIA, width = 2, flag = "0"),
         year2 = as.numeric(ANO + 1900)) %>% 
  dplyr::select("Estadillo" = ESTADILLO, provincia, year2) %>% 
  unite("idplot", provincia,Estadillo)


biomasaQP <- bdiff_pos1 %>% 
  inner_join(plots) %>% 
  inner_join(parcelas) %>% 
  inner_join(parcelas2) 
```

En el siguiente mapa podemos ver una distribución en la P. Ibérica de las parcelas seleccionadas 

```{r}
biomasaQP_spat <- SpatialPointsDataFrame(
  coords = biomasaQP[, c("CoorX", "CoorY")],
  data = biomasaQP, proj4string = CRS("+init=epsg:23030")) 

biomasaQP_spat <- spTransform(biomasaQP_spat, CRS("+init=epsg:4326"))

mapview::mapview(biomasaQP_spat, color = "blue", col.regions = "blue")
```




### ¿Que ha ocurrido con la biomasa de Q. pyrenaica en la P. Ibérica? 

```{r}
# Biomasa total 
# area
a <- ((pi*25*25)/10000)

b <- biomasaQP %>% 
  dplyr::select(n_trees_ifn3, ntrees_d, ws_d, wb27_d, wb2_d, wr_d, CoorX, CoorY, year3, year2) %>% 
  mutate(bt_a = round((ws_d + wb27_d + wb2_d),2), # Aboveground biomass
         bt_r = round(wr_d,2), # Belowground biomass
         bt = bt_a + bt_r) %>%  #  Total biomass
  mutate(years = year3 - year2, # How many years? 
         bt_years = bt/years, # Total biomass / year 
         bt_ha = bt/a, # Total biomass / ha 
         bt_ha_year = bt_years / a) %>% # Total biomass / ha year 
  mutate(trees = 
           case_when(
             ntrees_d < 0 ~ "< 0 ",
             ntrees_d == 0 ~ "0",
             ntrees_d > 0 ~ "> 0"),
         tipo_biomasa_above = 
           case_when(
             bt_a > 0 ~ "Increase",
             bt_a == 0 ~ "Not changes",
             bt_a < 0 ~ "Decrease"),
         tipo_biomasa_below = 
           case_when(
             bt_r > 0 ~ "Increase",
             bt_r == 0 ~ "Not changes",
             bt_r < 0 ~ "Decrease"), 
         tipo_biomasa_total =
           case_when(
             bt > 0 ~ "Increase",
             bt == 0 ~ "Not changes",
             bt  < 0 ~ "Decrease")
           )



# Sumo y paso a Megagram (o toneladas)
bs <- b %>% 
  group_by(trees, tipo_biomasa_total) %>% 
  summarise(
    n = n(), 
    variacion = sum(bt_ha/1000), 
    avg = round(mean(bt_ha/1000), 2),
    sd = sd(bt_ha/1000), 
    se = paste0("(", round(sd/sqrt(n),2), ")")) %>% 
  unite(m, c("avg","se"), sep = " ", remove = FALSE) %>% 
  mutate(co2 = round(variacion * 0.475*(44/12),2))


write.csv(bs, here::here("data/variacionBiomasaQP.csv"))

bsf <- flextable(bs, 
                 col_keys = c("trees", "tipo_biomasa_total", "n", "variacion", "co2", "m")) %>% 
  merge_v(j = "trees") %>% 
  set_header_labels(trees = paste(as.character("\u2206"), "trees", sep=" "),
                    tipo_biomasa_total = "Biomass", 
                    co2 = "Total Carbon",
                    n = "# plots",
                    variacion = paste(as.character("\u2206"), "total biomass", sep=" "), 
                    m = "average variation")
```

Hemos analizado los datos de un total de `r biomasaQP %>% nrow()` parcelas que cumplían los criterios, y hemos observado un incremento total de `r sum(bs$variacion)` toneladas de biomasa / ha entre los dos inventarios forestales (1996-2005) para estas parcelas. Observamos que en `r (bs %>% group_by(tipo_biomasa_total) %>% summarise(sum(n)) %>% filter(tipo_biomasa_total == "Increase") %>% as.data.frame())[1,2]` parcelas se ha producido un incremento de biomasa. En la siguiente tabla y gráfica podemos ver con mas detalle estos resultados. Asimismo observamos un secuestro de carbono de `r sum(bs$co2)` toneladas. 

```{r}
bsf
```

```{r}
bs %>% ggplot(aes(x=trees, y=variacion, fill=tipo_biomasa_total)) +
  geom_bar(stat="identity", position = position_dodge(0.9)) +
  xlab(expression(Delta~"trees (IFN3-IFN2)")) +
  ylab(expression(Delta~"Biomasa (Mg / ha)")) + 
  theme_bw() + 
  theme(legend.position = "none") +
  scale_fill_manual(values=c("#E69F00", "#56B4E9"))
```





